臺灣高等法院民事裁定
108年度重勞上字第49號
上  訴  人  何秉峯  

上列上訴人因與被上訴人科祿伯科技有限公司間確認僱傭關係存
在等事件，對於中華民國108年6月14日臺灣桃園地方法院107年
度勞訴字第168號所為第一審判決提起上訴，並追加被告，本院
裁定如下： 
    主  文
上訴人關於追加李佩穎為被告之訴駁回。
追加被告之訴訟費用由上訴人負擔。
    理  由
一、本件上訴人於原審起訴主張：伊自民國107年5月21日起受僱
    於被上訴人，擔任研發部設計工程師，每月工資新臺幣（下
    同）5萬1000元。伊無不能勝任工作情形，詎被上訴人於107
    年7月6日以伊不適任工作為由，告知伊自同年月19日起終止
    兩造間勞動契約（下稱系爭解僱），所為解僱不合法，兩造
    僱傭關係仍然存在，被上訴人拒絕受領伊勞務，應繼續給付
    工資等情。爰依兩造間勞動契約及民法第487條本文規定，
    求為確認兩造間僱傭關係存在，及命上訴人給付伊15萬3000
    元本息，並自107年10月7日起至伊復職日止，按月給付伊5
    萬1000元之判決。原審判決上訴人全部敗訴，上訴人提起上
    訴，並於109年4月30日第二審程序進行中另主張：伊因被上
    訴人非法解僱而長期頭部劇痛，就醫後發現心律不整，人格
    權受到侵害，追加被告李佩穎係被上訴人之人事主管，為共
    同行為人等情。爰依民法第195條規定，追加原非當事人之
    李佩穎為被告，求為另命李佩穎給付伊137萬元之判決（見
    本院卷一第241、475、500頁）。
二、按在第二審為訴之變更或追加，非經他造同意，不得為之。
    但民事訴訟法第255條第1項第2款至第6款情形，不在此限，
    民事訴訟法第446條第1項定有明文。又當事人為訴之要素，
    基於訴訟經濟考量，民事訴訟法第255條第1項第2款「請求
    之基礎事實同一」之適用範圍固包括當事人之變更或追加在
    內，但審級利益之保護亦為民事訴訟法之基本原則，除法律
    有特別規定（如同條項第5款之訴訟標的對於數人必須合一
    確定）外，於第二審訴訟程序，必須無害於他造當事人審級
    利益及防禦權之保障，始得准為當事人之變更或追加。本件
    被上訴人及李佩穎就上訴人所為前揭追加，均表示不同意（
    見本院卷一第501頁、卷二第169至170頁）。李佩穎雖於109
    年1月14日本院審理中受被上訴人委任為訴訟代理人，並自
    承系爭解僱由伊執行等語（見本院卷一第236、239至240頁
    ），惟其於第一審並非訴訟當事人，亦未受任為訴訟代理人
    ，且上訴人在第一審未曾主張前揭追加之訴訟標的，李佩穎
    顯無從在該審級就此為實際攻擊防禦等訴訟行為，該追加訴
    訟標的對於被上訴人與李佩穎復非必須合一確定，則上訴人
    在第二審始將李佩穎追加為被告，難謂對於其審級利益及防
    禦權保障無重大影響，依照前揭說明，不能准許，應予駁回
    。
四、爰裁定如主文。
中　　華　　民　　國　　109 　年　　7 　　月　　6 　　日
                    勞動法庭
                        審判長法  官  周舒雁
                              法  官  沈佳宜
                              法  官  周群翔
正本係照原本作成。
如不服本裁定，應於收受送達後10日內向本院提出抗告狀，並應
繳納抗告費新臺幣１千元。
中　　華　　民　　國　　109 　年　　7 　　月　　6 　　日

　　　　　　　　　　　    　　書記官  秦千瑜